# 合同取得成本 - 销售人员提成

提问人：7847748 时间：2021-03-29 08:19:00
您好陈老师，关于合同取得成本有些疑问向您请教：
根据新收入准则，与销售回款挂钩的业务人员奖金，属于合同取得成本。在合同开始时，由于销售人员已经完成了签订合同这项工作，即，企业已经享受了员工提供的服务，且，如果取得合同后，员工不再需要在针对这个合同再提供其他相关服务的话，则企业向员工支付佣金的义务已经产生，符合负债的定义，应当按照（签订合同金额*佣金支付比例）确认合同取得成本和应付职工薪酬。如果客户的履约情况发生变化，例如，经评估确认客户不能全额付款（是由于客户的信用风险导致），则应当按照合同取得成本减值进行会计处理。
目前实物中遇到公司的情况：公司提供云服务，合同签订初期收取全部款项，分期确认收入，但是存在少量客户初期仅付部分款项，由于签新单获取回款比催收欠款额客户回款相对容易，业务员倾向于开发新客户，这样导致未全额回款客户跨年后期能回款额不到应收回款的30%，同时由于公司业务分期确认收入，当客户账面出现应收账款，财务与业务确认能否回款，业务员确认不能回款客户财务停止确认收入，根据规定，应关停对客户服务（实际未严格执行，也存在后期客户未再使用的情况）。由于公司的佣金发放与回款挂钩，在这样的现状下，佣金的计提仍按（签订合同金额*佣金支付比例）计算，多计提佣金再计提减值准备，这样处理是否合适？
请问陈老师，在实务中，依据谨慎性原则，能否根据往年经验分段计算：
（ 1 ）当年已回款部分：根据实际发放部分计算合同取得成本
（ 2 ）当年部分回款部分： 根据（期末未回款金额预计回款比例往年平均佣金支付比例）计提；预计回款比例=上年（期后回款金额/期末未回款金额)
@chenyiwei

回答人：chenyiwei
你的理解有一定合理性。需要注意的是：上述测算中采用的“预计回款比例”应与相关应收账款的坏账准备计提比例保持逻辑上的一致性。